【裁判字號】    92,訴,553
【裁判日期】    920630
【裁判案由】    毒品危害防制條例
【裁判全文】
臺灣彰化地方法院刑事判決                          九十二年度訴字第五五三號
    公  訴  人  臺灣彰化地方法院檢察署檢察官
    被      告  甲○○原名黃.
右列被告因違反毒品危害防制條例案件，經檢察官提起公訴（九十二年度毒偵字第一
一０二號），本院判決如左：
    主      文
甲○○施用第一級毒品，累犯，處有期徒刑捌月。
扣案之第一級毒品海洛因壹包（淨重零點零柒公克）沒收銷燬之、注射針筒壹支沒收
。
    事  實
一、甲○○（原名黃樹湘）前曾於民國八十五年四月二十六日因違反肅清煙毒條例及
    麻醉藥品管理條例案件，經本院各判處有期徒刑三年二月、四月，並定應執行刑
    為三年三月確定；又於八十六年五月十七日因違反麻醉藥品管理條例案件，經本
    院判處有期徒刑五月確定，二案接續執行後，於八十七年十二月一日縮短刑期假
    釋出獄，惟其於假釋期間之八十八年四月至同年六月十四日因施用第一級毒品海
    洛因，而經撤銷假釋，所餘殘刑一年六月又二十六日繼續執行，甫於九十年七月
    三十一日執行完畢。又其因前揭八十八年間施用第一級毒品案件，曾經本院裁定
    送觀察、勒戒後，認有繼續施用毒品之傾向，再經本院以八十八年度毒聲字第二
    七八二號裁定令入戒治處所施以強制戒治，嗣其戒治滿三個月後，戒治期間成效
    評鑑合格，無繼續戒治必要，再經本院以八十八年度毒聲字第五三三八號裁定停
    止戒治，所餘戒治期間付保護管束，並於八十九年七月十二日交付保護管束期滿
    ，由台灣彰化地方法院檢察署以八十九年度戒毒偵字第八五二號為不起訴處分。
    詎甲○○仍不知悔改，未能戒除毒癮，復於九十二年四月十日下午，在其位於彰
    化縣線西鄉○○村○○路一五三號，將海洛因摻水後以注射針筒注射之方式，施
    用第一級毒品海洛因一次。嗣因其父發現報警，而於翌日十四時十五分許，在其
    上址住處查獲甲○○所有之第一級毒品海洛因一包（淨重０．０七公克）及供施
    用第一級毒品之注射針筒一支，旋經採尿送驗，呈嗎啡陽性反應。
二、案經彰化縣警察局和美分局報請台灣彰化地方法院檢察署檢察官偵查起訴。
    理  由
一、右揭施用第一級毒品海洛因之事實，業據被告甲○○於本院審理時供承不諱，且
    被告於九十二年四月十二日為警查獲時所採之尿液，經送驗結果，確呈嗎啡陽性
    反應，此有彰化縣衛生局於九十二年四月二十一日所出具之煙毒尿液檢驗成績書
    乙紙附卷可稽，此外，復有被告所有之第一級毒品海洛因一包（淨重０．０七公
    克）及供施用第一級毒品海洛因所用之注射針筒一支扣案可佐，而前開第一級毒
    品，經送法務部調查局鑑定結果，確係海洛因無訛，亦有法務部調查局出具之鑑
    定通知書在卷可參，被告自白核與事實相符。又被告前於八十八年間，因施用第
    一級毒品案件，經本院裁定送觀察、勒戒後，認有繼續施用毒品之傾向，再經本
    院以八十八年度毒聲字第二七八二號裁定令入戒治處所施以強制戒治，嗣其戒治
    滿三個月後，戒治期間成效評鑑合格，無繼續戒治必要，再經本院以八十八年度
    毒聲字第五三三八號裁定停止戒治，所餘戒治期間付保護管束，並於八十九年七
    月十二日交付保護管束期滿，由台灣彰化地方法院檢察署以八十九年度戒毒偵字
    第八五二號為不起訴處分等情，有該不起訴處分書暨台灣彰化地方法院檢察署刑
    案資料查註紀錄表等在卷足憑，被告於強制戒治期滿後五年內再犯毒品危害防制
    條例第十條之罪，事證明確，被告犯行洵堪認定，應依法論科。
二、核被告甲○○所為，係犯毒品危害防制條例第十條第一項之施用第一級毒品罪。
    其於施用第一級毒品前後持有海洛因之低度行為，應為施用之高度行為所吸收，
    不另論罪。又查被告前曾於八十五年四月二十六日因違反肅清煙毒條例及麻醉藥
    品管理條例案件，經本院各判處有期徒刑三年二月、四月，並定應執行刑為三年
    三月確定；又於八十六年五月十七日因違反麻醉藥品管理條例案件，經本院判處
    有期徒刑五月確定，二案接續執行後，於八十七年十二月一日縮短刑期假釋出獄
    ，惟其於假釋期間之八十八年四月至同年六月十四日因施用第一級毒品海洛因，
    而經撤銷假釋，所餘殘刑一年六月又二十六日繼續執行，甫於九十年七月三十一
    日執行完畢，有台灣彰化地方法院檢察署刑案資料查註紀錄表在卷可憑，其受此
    有期徒刑執行完畢後，五年以內再犯有期徒刑以上之罪，應依累犯規定加重其刑
    。爰審酌被告前已多次施用毒品案件仍不知悛悔，復再犯本件犯行及其施用期間
    暨其智識程度、犯罪之動機、所生危害及犯罪後態度等一切情狀，量處如主文所
    示之刑，以示儆懲。扣案之第一級毒品海洛因一包（淨重０．０七公克），應沒
    收銷燬之，注射針筒一支屬被告所有，且係供被告施用第一級毒品海洛因所用之
    物，業據被告陳明在卷，依法併予沒收。
據上論斷，應依刑事訴訟法第二百九十九條第一項前段，毒品危害防制條例第十條第
一項、第十八條第一項前段，刑法第十一條前段、第四十七條、第三十八條第一項第
二款，判決如主文。
本案經檢察官楊忠城到庭執行職務
中      華      民      國      九十二      年      六    月    三十    日
                                臺灣彰化地方法院刑事第二庭
                                    法      官  王義閔
右正本證明與原本無異。
如不服本判決，應於判決送達後十日內，向本院提出上訴狀( 須附繕本 )。
                                      法院書記官  詹國立
中      華      民      國      九十二      年      七    月    三      日
施用第一級毒品者，處六月以上五年以下有期徒刑。
施用第二級毒品者，處三年以下有期徒刑。


司法院資訊處製作；財團法人民間司法改革基金會備份。
